

Diplômé d'une licence Pro Chef de Chantier à l'ISTV, et ayant auparavant obtenu un BTS Bâtiment. J'ai eu la chance de travailler au sein de la société CG2I pour un client prestigieux qui est AMAZON FRANCE.

Fort d'une expérience de 2 ans dans le secteur du bâtiment, j'ai eu l'occasion de développer diverses compétences tels que le management, la communication, la résolutions de problèmes et l'organisation.

Actuellement je suis en reconversion professionnelle dans la formation TP développeur web et web mobile au sein du GRETA grand Hainaut

COMPÉTENCES

- Word, PowerPoint, Excel
- Autocad
- Balsamiq wireframes
- Adobe: Première Pro, Photoshop, After Effect
- Asenrite
- Windows Linux
- Trello, Github
- Wordpress: Woocommerce, Elementor
- Visual Code Studio:
 - o HTML
 - o CSS
 - Javascript
 - Jquery
 - o Bootstrap





LANGUES

Anglais: B2

Arabe Marocain: couramment Japonais: Hiragana et Katakana

CONTACT



0695580726



Loos,59120 Haut de France



wbouricha5@gmail.com

INTÉRÊTS

- Voyages : Japon et Corée du sud en 2018
- Sports : Pratique régulière du Basket en compétition depuis mes 8 ans. Fini premier du championnat régional Nord-pas-de-calais en
- Réalisations et montages de vidéos nombres de vues cumulées sur Youtube (+70 000 000 vues chaine LuccassTV)

WASSIM BOURICHA

EXPERIENCE PROFESSIONNELLE

Empire Télécom - Stage Développeur web

Oct. 2021 - Nov. 2021

• Création d'un site vitrine en langage HTML/CSS/Javascript

CG2I | Assistant conducteur de travaux Chantier Amazon LIL1

Mars. 2017 - Dec. 2018

- Gestion d'une vingtaine de sous-traitants et d'environ 300 ouvriers
- Constructions de dossiers administratifs permettant au client de valider ou non, l'entrée des sous-traitants et ouvriers sur site.
- Préparation et consolidation des documents nécessaires à l'inspection du travail.
- Organiser et piloter l'aménagement des bungalows des ouvriers, en s'appuyant sur le plan d'installation de chantier.
- Optimisation et coordination des différents sous-traitants au sein d'un même poste de travail.
- S'assurer du respect des règles et de la sécurité sur le site d'Amazon LIL1.
- Rédiger un rapport de suivi journalier complet sur l'avancement des travaux (taches effectuées, délais, qualité, sécurité).
- Animation des réunions en Anglais permettant une meilleure coordination avec le second contracteur Link51 basé au Royaume-
- Adaptation intelligente des horaires afin d'avoir des équipes de jours et de nuits permettant de respecter les délais imposés par Amazon.
- Représenter l'entreprise auprès des clients, lors de la réception de chaque cellule d'entrepôt terminée.
- Contrôle et rédaction des réserves après réception d'une cellule.

NCN | Stage ouvrier d'exécution Chantier 64 **Habitations**

Avril. 2014 - Juin. 2014

- Mise en place de banches de coffrages pour coulage de murs en hétons armés
- Pose de treillis soudés, films polyéthylène, joint de dilatation,
- Création d'une dalle en béton

FORMATION

TP développeur Web et Web mobile /GRETA Cambrai 2021-2022

Licence Pro Chef de chantier / ISTV Valenciennes 2015-2017

BTS Bâtiment / Lycée Edouard Branly Boulogne - sur -mer 2013-2015

DUT Génie Civil / lut Bethune

2012-2013

Bac STI génie mécanique / Lycée Paul Duez Cambrai 2009-2012

RÉSEAUX ET PORTFOLIO



Linkedin





Portfolio





